臺灣高雄地方法院民事裁定　　　　　　　　　　　　九十三年度聲字第一三五○號
　　聲　請　人　乙○○
?
　　相　對　人　甲○○
當事人間聲請返還擔保金事件，本院裁定如下：
    主      文
聲請駁回。
    理      由
一、按訴訟程序終結後，供擔保人證明已定二十日以上之期間催告供擔保利益人行使
    權利而不行使者，法院應依供擔保人之聲請以裁定命返還其提存物；又因假處分
    或假扣押所供之擔保亦準用之；民事訴訟法第一百零六條、第一百零四條第一項
    第二款定有明文。換言之，聲請返還擔保金須符合：（一）訴訟終結後：係指本
    案之訴訟已經確定或和解等情形，在假扣押或假處分所供之擔保，更須待假處分
    或假扣押之執行程序已經撤銷，始足當之（最高法院八十七年度台抗字第四五四
    號裁定意旨、八十五年度台抗字第六四五號裁定意旨參照）。（二）供擔保人證
    明已定二十日以上之期間催告供擔保利益人行使權利而不行使；法院始得裁定返
    還擔保金。
二、聲請意旨略以：聲請人與相對人間請求清償借款事件，聲請人前遵本院民國九十
    二年度裁全字第三八二五號民事假扣押裁定，為擔保假扣押執行，曾提供新台幣
    （下同）三十萬五千元為擔保金，並以本院民國九十二年度存字第一九四九號提
    存事件在案。茲聲請人提起假扣押之本案訴訟即鈞院九十二年度訴字第二五九七
    號事件，業據聲請人撤回，故假扣押執行程序亦因而終結，聲請人於訴訟終結後
    ，並以存證信函催告受擔保利益人即相對人於廿日內行使權利，該存證信函業於
    九十三年七月十九日送達相對人，相對人迄今仍未行使權利，依首開規定，聲請
    人自得聲請發還擔保金，並提出判決書、確定證明書、提存書、存證信函、掛號
    郵件收件回執及戶籍謄本各一件為證。
三、按聲請人主張供擔保聲請假扣押相對人所有財產，於訴訟終結後，已定二十日以
    上期間催告相對人行使權利乙節，固據其提出提存書、存證信函及掛號回執等為
    證。惟查，聲請人於供擔保後，向本院民事執行處聲請假扣押相對人存放於第三
    人台灣銀行岡山分行（下稱台銀岡山分行）及中興商業銀行高雄分行之存款債權
    ，經本院於九十二年七月十七日以九十二雄院貴民春九十二執全字第一八五九號
    ，對於第三人核發執行命令，扣押相對人存放於第三人處之存款，該執行命令並
    分別於九十三年七月二十四日送達第三人，而台銀岡山分行隨於九十二年七月二
    十五日以岡山營字第０九二０００四一一七一號函復本院，表示依執行命令扣押
    相對人存放於該分行之存款九十一萬二千五百元，且該扣款執行命令迄未因聲請
    人撤回假扣押強制執行而終結等情，業據本院依職權調取本院九十二年度執全字
    第一八五九號假扣押執行卷查明屬實，堪予認定。顯見聲請人聲請假扣押相對人
    存款債權之執行程序，迄未終結。揆諸首揭說明，本件假扣押執行程序自不得謂
    已終結。是聲請人指稱假扣押執行程序，已因撤回本案訴訟而告終結，即屬誤會
    。末查，本件假扣押執行程序既未因撤回本案訴訟程序而告終結，則聲請人於假
    扣押訴訟終結前，遽以存證信函催告相對人行使權利，自屬於法不合，不生催告
    效力。從而，聲請人執上開事由聲請返還擔保金，即屬無據，應予駁回。
四、依民事訴訟法第二百二十條，裁定如主文。
中　　　華　　　民　　　國　　九十三　　年　　　九　　　月　　 十六　　 日
                                臺灣高雄地方法院民事第二庭
~B法　　　官　李昭彥
正本證明與原本無異。
如不服本裁定應於送達後十日內向本院提出抗告狀，並繳納裁判費新台幣一千元。
中　　　華　　　民　　　國　　九十三　　年　　　九　　　月　　 十六　　 日
~B法院書記官　鄭翠蘭
